【裁判字號】    97,裁,271
【裁判日期】    970110
【裁判案由】    綜合所得稅
【裁判全文】
最  高  行  政  法  院  裁  定
                                     97年度裁字第00271號
上  訴  人  甲○○
被 上訴 人  財政部臺灣省南區國稅局
代  表  人  邱政茂
上列當事人間綜合所得稅事件，上訴人對於中華民國96年2月27
日高雄高等行政法院95年度訴字第874號判決，提起上訴，本院
裁定如下：
    主  文
上訴駁回。
上訴審訴訟費用由上訴人負擔。
    理  由
一、按對於高等行政法院判決之上訴，非以其違背法令為理由，
    不得為之，行政訴訟法第242條定有明文。依同法第243條第
    1項規定，判決不適用法規或適用不當者，為違背法令；而
    判決有同條第2項所列各款情形之一者，為當然違背法令。
    是當事人對於高等行政法院判決上訴，如依行政訴訟法第
    243條第1項規定，以高等行政法院判決有不適用法規或適用
    不當為理由時，其上訴狀或理由書應有具體之指摘，並揭示
    該法規之條項或其內容；若係成文法以外之法則，應揭示該
    法則之旨趣；倘為司法院解釋或本院之判例，則應揭示該判
    解之字號或其內容。如以行政訴訟法第243條第2項所列各款
    情形為理由時，其上訴狀或理由書，應揭示合於該條項各款
    之事實。上訴狀或理由書如未依此項方法表明者，即難認為
    已對高等行政法院判決之違背法令有具體之指摘，其上訴自
    難認為合法。本件上訴人對於高等行政法院判決上訴，係以
    ：有限責任台灣省第二資源回收物運銷合作社（下稱二資社
    ）係採用廢棄物共同運銷制度，於各廢棄物收集站設有司庫
    ，代表二資社買賣廢棄物及收付款項，司庫乃合作社或收集
    站之代表，故為二資社於各廢棄物收集站設立之負責人，宜
    認定係該社社員共同運銷廢棄物，依一時貿易所得歸課社員
    之綜合所得稅。又財政部體認要求每一拾荒者於轉售所收集
    之廢棄物時開立統一發票實屬不可能之事實，亦同意廢棄物
    買賣之統一發票應於合作社階段出現。上訴人以二資社社員
    兼司庫之身分代表二資社辦理廢棄物共同運銷及收付廢棄物
    ，其營業主體系二資社並非上訴人。依財政部台財稅字第
    881921502號函，財政部認定廢合社80年至84年間確有依其
    所開立統一發票之金額報繳營業稅，並歸課社員之個人綜合
    所得稅，廢合社及其社員皆無逃漏稅之違章情事，相關應納
    稅捐亦經由二資社依法報繳營業稅及歸課社員因銷售廢棄物
    所產生之衣食貿易所得之個人綜合所得稅自應與廢合社時期
    作相同之解釋。等語，為其理由。
二、經查，原審綜合全辯論意旨及調查證據之結果，以上訴人係
    二資社社員兼司庫，90年度向社會大眾及拾荒業者等回收廢
    鐵，彙總後出售予再生工廠桂宏公司及宏寰公司，當年度銷
    售金額合計新台幣452,696,246元，並由二資社代其開立銷
    貨發票，為上訴人所不爭執，揆諸首揭行為時所得稅法第14
    條第1第1類之規定及財政部84年8月21日台財稅第000000000
    號、87年7月14日台財稅第871953090號函釋意旨，上訴人應
    將上開銷售額依一時貿易所得，歸課其綜合所得稅。業於判
    決理由就本件相關爭點詳為審酌並於理由內詳為說明，且就
    上訴人主張各點不可採之理由一一指駁，核無違誤。核上訴
    人所陳上述理由，無非係就原審取捨證據、認定事實之職權
    行使，指摘其為不當，並就原審已論斷者，泛言未論斷，或
    就原審所為論斷，泛言其論斷矛盾，而未具體說明其有何不
    適用法規或適用法規不當之情形，並揭示該法規之條項或其
    內容，及合於行政訴訟法第243條第2項所列各款之事實，難
    認對該判決之如何違背法令已有具體之指摘。依首揭說明，
    應認其上訴為不合法。
三、據上論結，本件上訴為不合法，依行政訴訟法第249條第1項
    前段、第104條、民事訴訟法第95條、第78條，裁定如主文
    。
中    華    民    國    97    年    1     月    10    日
                    最高行政法院第五庭
                        審判長法官  劉  鑫  楨
                              法官  侯  東  昇
                              法官  林  樹  埔
                              法官  劉  介  中
                              法官  戴  見  草
以  上  正  本  證  明  與  原  本  無  異
中    華    民    國    97    年    1     月    11    日
                              書記官  吳  玫  瑩


司法院資訊處製作；財團法人民間司法改革基金會備份。
